【裁判字號】    99,訴,227
【裁判日期】    990226
【裁判案由】    毒品危害防制條例
【裁判全文】
臺灣臺中地方法院刑事判決               99年度訴字第227號
公  訴  人  臺灣臺中地方法院檢察署檢察官
被      告  甲○○
上列被告因違反毒品危害防制條例案件，經檢察官提起公訴（98
年度毒偵字第4409號），被告於準備程序中就被訴事實為有罪之
陳述，經本院合議庭評議後裁定由受命法官獨任改行簡式審判程
序審理，判決如下：
    主    文
甲○○施用第一級毒品，累犯，處有期徒刑捌月；扣案之海洛因
貳拾貳包（驗餘合計淨重壹點玖伍柒公克）沒收銷燬之。又施用
第二級毒品，累犯，處有期徒刑肆月；扣案之甲基安非他命貳包
（驗餘合計淨重零點貳捌肆公克）沒收銷燬之。應執行有期徒刑
拾月；扣案之海洛因貳拾貳包（驗餘合計淨重壹點玖伍柒公克）
、甲基安非他命貳包（驗餘合計淨重零點貳捌肆公克）均沒收銷
燬之。
    犯罪事實
一、甲○○曾因施用毒品案件，經依本院98年度毒聲字第452、4
    65號裁定送勒戒處所進行觀察、勒戒，於民國98年7月10日
    進入臺灣臺中看守所附設勒戒所接受觀察勒戒後，認無繼續
    施用毒品傾向，於98年8月14日釋放出所，並由臺灣臺中地
    方法院檢察署檢察官於98年8月28日以98年度毒偵字第2365
    、2548號為不起訴處分。
二、甲○○前因殺人罪，經本院於87年1月20日以86年度訴字第2
    941號判處有期徒刑11年，褫奪公權7年確定，於87年3月20
    日入監執行，於91年12月3日假釋出監，於97年5月6日假釋
    期滿未經撤銷，以有期徒刑執行完畢論。
三、甲○○仍不知悔改及徹底戒絕，於前開觀察勒戒執行完畢釋
    放後五年內，竟仍基於施用第一級毒品海洛因之犯意，於98
    年11月8日上午11時許，在臺中縣大里市富統飯店307號房內
    ，以將海洛因摻入香菸內以火點燃加以吸食之方式，非法施
    用第一級毒品海洛因1次；另基於施用第二級毒品甲基安非
    他命之犯意，於98年11月8日上午11時許，在臺中縣大里市
    富統飯店307號房內，已將甲基安非他命置於玻璃球內以火
    燒烤使之產生煙霧後加以吸食之方式，非法施用第二級毒品
    甲基安非他命1次。嗣於98年11月8日19時45分許，在臺中縣
    大里市○○路與大德街交岔路口處，因形跡可疑，為警攔檢
    盤查，並當場扣得其所有供施用之第一級毒品海洛因22包（
    驗餘合計淨重1.957公克）、第二級毒品甲基安非他命2包（
    驗餘合計淨重0.284公克），復於98年11月8日20時許，經其
    同意採尿送驗結果，呈現嗎啡及甲基安非他命陽性反應，因
    而獲悉上情。
四、案經臺中市警察局第一分局報告臺灣臺中地方法院檢察署檢
    察官偵查起訴。
    理    由
一、訊據被告甲○○對於上揭時地分別施用第一級毒品海洛因及
    第二級毒品甲基安非他命各1次等情，業於本院中坦認屬實
    ，被告為警查獲時所採集之尿液，經送驗結果，亦呈現嗎啡
    、安非他命及甲基安非他命陽性反應，此有臺中市警察局第
    一分局採集尿液鑑定同意書1份、臺中市警察局第一分局委
    託檢驗尿液代號與真實姓名對照表1份、中山醫學大學附設
    醫院檢驗科藥物檢測中心尿液檢驗報告1份等在卷可稽，並
    有查獲現場照片6張、查獲物品照片3張在卷為憑，復有扣案
    之海洛因22包、甲基安非他命2包為證，且扣案之透明結晶
    物2包、白色粉末22包，經送驗結果，分別檢出甲基安非他
    命、海洛因成分，驗餘分別合計淨重0.284公克、1.957公克
    ，此有行政院衛生署草屯療養院鑑定書1份在卷可參，被告
    自白供述與現有事證相符，應堪置信。本件事證已臻明確，
    被告犯行，洵堪認定。
二、按海洛因、甲基安非他命分別係屬毒品危害防制條例所定之
    第一、二級毒品，不得非法施用。被告前開施用毒品第一級
    毒品海洛因及第二級毒品甲基安非他命之犯行，分別係犯毒
    品危害防制條例第十條第一項之施用第一級毒品罪、同條例
    第十條第二項之施用第二級毒品罪。被告為供施用而分別持
    有第一、二級毒品之低度行為，應各為施用第一、二級毒品
    之高度行為所吸收，均不另論處。被告所犯施用第一、二級
    毒品之犯行，其犯意各別，行為互殊，法益亦異，應予分論
    併罰。查：被告曾因殺人罪，經本院於87年1月20日以86年
    度訴字第2941號判處有期徒刑11年，褫奪公權7年確定，於8
    7年3月20日入監執行，於91年12月3日假釋出監，於97年5月
    6日假釋期滿未經撤銷，以有期徒刑執行完畢論等情，此有
    臺灣高等法院被告前案紀錄表1份在卷可稽，被告前受有期
    徒刑之執行完畢後，5年以內故意再犯有期徒刑以上之前開
    2罪，均為累犯，應依刑法第47條第1項之規定，分別加重其
    刑。爰審酌被告前因施用毒品之犯行，經歷觀察勒戒之機會
    ，仍無法徹底戒除施用毒品之惡習，猶故態復萌，再次施用
    毒品，無視於毒品對於自身健康之嚴重傷害及國家對於杜絕
    毒品犯罪之禁令，惟因施用毒品本身係屬自戕行為，對於社
    會所產生之潛在危害性尚屬輕微，且被告犯罪後業經坦承犯
    行，犯後態度尚稱良好等一切情狀，分別量處如主文所示之
    刑，並合併定其應執行之刑，以示懲儆。
三、扣案之海洛因22包（驗餘合計淨重1.957公克）、甲基安非
    他命2包（驗餘合計淨重0.284公克），分別係屬毒品危害防
    制條例第二條第二項第一、二款所規範之第一、二級毒品，
    不問屬於被告與否，爰依毒品危害防制條例第18條第1項前
    段之規定，併予諭知沒收銷燬之。至於，扣案之門號000000
    0000號行動電話1支，雖係被告所有之物，然與被告所犯之
    施用毒品罪，並無任何關連性，自無從併予宣告沒收，附此
    敘明。
據上論斷，應依刑事訴訟法第273條之1第1項、第299條第1項前
段，毒品危害防制條例第10條第1項、第2項、第18條第1項前段
，刑法第11條、第47條第1項、第51條第5款，判決如主文。
中    華    民    國    99    年    2     月    26    日
                  刑事第十六庭  法  官  巫淑芳
以上正本證明與原本無異。
如不服本判決應於收受判決後10日內向本院提出上訴書狀，並應
敘述具體理由；其未敘述上訴理由者，應於上訴期間屆滿後20日
內向本院補提理由書（均須按他造當事人之人數附繕本）「切勿
逕送上級法院」。
                                書記官  巫偉凱
中    華    民    國    99    年    2     月    26    日
附錄論罪科刑法條：
毒品危害防制條例第10條：
施用第一級毒品者，處六月以上五年以下有期徒刑。
施用第二級毒品者，處三年以下有期徒刑。

司法院資訊處製作；財團法人民間司法改革基金會備份。
